最高法院刑事裁定　　　　　　　　　　　　　　　　八十七年度台抗字第三○四號
　　抗　告　人　甲○○
右抗告人因違反毒品危害防制條例案件，不服台灣高等法院高雄分院中華民國八十七
年六月二十五日應送勒戒處所觀察、勒戒之裁定（八十七年度上訴字第一○四六號）
，提起抗告，本院裁定如左：
    主  文
抗告駁回。
    理  由
本件原裁定以抗告人甲○○於民國八十六年八月一日起回溯二十四小時內，在高雄市
施用第一級毒品海洛因一次，經警於同年八月一日採其尿液送驗查獲等情，業經抗告
人於原審訊問時自白不諱，並有高雄市立凱旋醫院尿液檢驗報告附卷可稽；抗告人雖
曾於八十五年十一月中旬某日起，至同年十二月二日止，因連續施用毒品海洛因，經
原審法院於八十六年十月二十一日以八十六年度上訴字第一七一二號判決論處罪刑確
定，惟抗告人於該案連續施用海洛因之行為，曾於八十五年十二月十日起至上開凱旋
醫院實施勒戒，於八十六年二月五日勒戒斷癮，有該案刑事判決及凱旋醫院勒戒斷癮
證明書可按，則抗告人於八十六年二月五日勒戒斷癮時，已有不再施用海洛因之決心
，其於勒戒斷癮後約六個月之久，再為本件施用海洛因行為，足見其與未斷癮前之施
用海洛因行為間，顯非基於概括犯意所為；至抗告人復自白於前開勒戒斷癮後之即日
起，至本件犯行間之施用海洛因部分，尚乏證據足證該部分之自白為真實；因認抗告
人在原審主張本件與前開確定判決所認定之事實間，係基於概括犯意所為，本件應為
該確定判決之效力所及云云，殊無足採。乃依毒品危害防制條例第二十條第一項、第
三十五條第三款（漏引「前段」）之規定，對抗告人本件施用第一級毒品行為，令應
送勒戒處所觀察、勒戒。經核上開實體上之裁定，於法尚無違誤。抗告意旨，仍執其
在原審所辯陳詞，主張抗告人本件犯行，與前開確定判決所確認之事實間，不僅主觀
上係出於概括之犯意，客觀上，因犯罪手法相同，時間緊接密集，屬連續犯之一罪，
應為前案既判力所及，不得另行裁定送勒戒處所觀察、勒戒云云，指摘原裁定不當。
惟查刑法上之連續犯，必須基於一個概括之犯意，連續數行為而犯同一之罪名，始能
成立，如果後行為係另因新犯意而發生，縱然所犯罪名相同，究非連續其初發之意思
，即不能成立連續犯。原裁定已詳述抗告人本件所為，非基於前開確定判決所載事實
概括犯意之理由，進而說明抗告人所為辯解殊無可採，自無不合。至原裁定理由欄一
所謂「基於概括犯意」一語，綜觀全文意旨，乃顯然之贅語，對原裁定效力尚不生影
響。本件抗告為無理由，應予駁回。
據上論結，應依刑事訴訟法第四百十二條，裁定如主文。
中      華      民      國    八十七    年      八      月    二十一    日
                              最高法院刑事第二庭
                                  審判長法官  施  文  仁
                                        法官  陳  炳  煌
                                        法官  張  淳  淙
                                        法官  洪  文  章
                                        法官  林  錦  芳
      右正本證明與原本無異
                                              書  記  官
中      華      民      國    八十七    年      八      月    二十五    日
